臺灣高等法院刑事裁定　　　　　　　　 100年度抗字第1124號
抗　告　人
　　即
受　刑　人　 黃敬財
上列抗告人即受刑人因聲請定其應執行刑案件，不服臺灣新竹地
方法院中華民國100年8月25日裁定（100年度聲字第708號），提
起抗告，本院裁定如下：
    主  文
抗告駁回。
    理  由
一、原裁定意旨略以：抗告人即受刑人黃敬財（下稱抗告人）所
    犯如附表所示各罪，先後經臺灣苗栗地方法院、臺灣臺中地
    方法院及臺灣新竹地方法院判處如附表所示之刑，並均確定
    在案。其中附表編號5、6及8、9部分，分別經臺灣苗栗地方
    法院及臺灣新竹地方法院判決應執行有期徒刑6月、1年2月
    確定。茲檢察官聲請定其應執行之刑，經審核認其聲請為正
    當。爰依刑事訴訟法第477條第1項、刑法第53條、第51條第
    5 款，裁定應執行有期徒刑4年5月。
二、抗告意旨略以：按刑法修正實施以來，各法院對其定執行刑
    之例，參照如「販賣毒品案件」，於併案審理時，其被告所
    犯5次販賣行為，判刑時依次判處有期徒刑15年，合計有期
    徒刑75年，後定應執行刑僅約為有期徒刑18年至20年，而分
    案審理時，應執行有期徒刑之刑度於修法後則上升至30年，
    足見併案審理與分案審理裁判之待遇有如天壤之別。抗告人
    所涉毒品、竊盜罪，判決確定時間相差未及半年，犯案時間
    更在2月之間，因法院分案審理裁判，致抗告人受定應執行
    刑之刑度未如前述併案審理般定刑，請鈞院詳查，撤銷原裁
    定云云。
三、按數罪併罰，有二裁判以上者，依刑法第51條規定，定其應
    執行刑；數罪併罰，分別宣告其罪之刑，依下列各款定其應
    執行者：宣告多數有期徒刑者，於各刑中之最長期以上，各
    刑合併之刑期以下，定其刑期。但不得逾30年。刑法第53條
    、第51條第5 款分別定有明文。再按法律上屬於自由裁量事
    項，尚非概無法律性之拘束，在法律上有其外部界限及內部
    界限。前者法律之具體規定，使法院得以具體選擇為適當裁
    判，此為自由裁量之外部界限。後者法院為自由裁量時，應
    考量法律之目的，法律秩序之理念所在，此為自由裁量之內
    部界限。法院為裁判時，二者均不得有所逾越。查本件抗告
    人所犯如附表所示各罪，經第一審法院先後判處罪刑確定，
    上開各罪合併之刑期為有期徒刑4年11月（即6月＋4月＋9月
    ＋4月＋3月＋5月＋1年＋8月＋8月＝4年11月），原審酌定
    其應執行刑為有期徒刑4年5月，乃合於上揭法文規定。且參
    酌受刑人所犯如附表編號5、6所示之毒品案件，曾經法院定
    應執行有期徒刑6月，及所犯如附表編號8、9所示之竊盜案
    件，經法院定應執行有期徒刑1年2月，準此，本件所定應執
    行之刑之內部界限應為4年7月，是原審所定之上開應執行刑
    4 年5月並未逾越自由裁量之外部界限及內部界限，於法並
    無不合。至抗告人所舉事例，均屬個案審判中量刑之參考，
    尚非本件判決確定後定應執行刑法院所得調查審酌之事項，
    受刑人執此指摘原裁定有違反比例或公平原則之情事，自無
    足採。因此，受刑人之抗告意旨指摘原裁定不當云云，並無
    理由，應予駁回。
四、據上論結，應依刑事訴訟法第412條，裁定如主文。
中    華    民    國    100    年    10    月    4    日
                  刑事第二十庭審判長法  官  楊力進
                                    法  官  詹駿鴻
                                    法  官  王世華
以上正本證明與原本無異。
不得再抗告。
                                    書記官  周恩寧
中    華    民    國    100    年    10    月    6    日